Inventaris van de kopieën der Doop-, Trouw- en Begraafboeken (DTB) van Oud Alblas
Nationaal Archief, Den Haag
DTB kopie Zuid-Holland; Oud Alblas
DTB Oud Alblas
0 0
GEDTBZH003
??? meter; ??? inventarisnummers
Gescande fotokopieën van normale geschreven en gedrukte teksten. De Nederlandstalige stukken van vóór ca. 1700 zijn geschreven in het gotische cursiefschrift, met name in de oud-Hollandse klerkencursief.
Nationaal Archief, Den Haag
Nederduits gereformeerde gemeente te Oud Alblas
Rooms-katholieke parochie te Oud Alblas
Ambachtsbestuur ("gerecht", "burgemeesters", "Wet", "schepenen", "commissarissen", gequalificeerden) van Oud Alblas
Burgerlijke Stand van de gemeente Oud Alblas
De doopregisters bevatten naast de doopdatum de volledige namen van de ouders en de voornaam van het gedoopte kind. Daarnaast worden soms ook de doopgetuigen en / of peetouders genoemd. De trouwregisters bevatten naast de datum van (onder)trouw de namen van bruidegom en bruid. Daarnaast treft men dikwijls aanvullende gegevens aan, zoals plaats van herkomst, woonadres, de vermelding dat de persoon weduwnaar of weduwe is en eventueel de naam van de vorige partner. Wanneer de partners uit verschillende plaatsen afkomstig zijn of elders trouwen, vindt men ook gegevens omtrent afgegeven attestaties van de huwelijksafkondigingen. De begraafregisters bevatten op datum van aangifte de naam van de begraven persoon. In enkele gevallen wordt ook de datum van overlijden gegeven. Bij (minderjarige) kinderen wordt meestal de naam van de vader vermeld; bij vrouwen en weduwen soms de naam van de echtgenoot. Aanvullende gegevens over de begraafplaats en het luiden van de klok komen zelden voor.
Archiefvorming
Geschiedenis van het archiefbeheer
De verwerving van het archief
3.04
Aanwijzingen voor de gebruiker
Openbaarheidsbeperkingen
Volledig openbaar
De collectie is een duplicaat van een archief in eigen beheer.
Materiële beperkingen
Aanvraaginstructie
Van de documenten die in deze archiefinventaris zijn beschreven, kunnen de originelen niet geraadpleegd worden. Deze zijn overgedragen aan het gemeentebestuur van de gemeente vanwaar ze afkomstig zijn, ter opneming en bewaring in de gemeentelijke archiefbewaarplaats.
Verwant materiaal
Beschikbaarheid van kopieën
Beschrijving van de series en archiefbestanddelen
- OUD-ALBLAS (DTB)
  Originelen berusten bij het Regionaal Historisch Centrum/Stadsarchief Dordrecht
  - GEREFORMEERD, a.
    - Doop-, trouw- en lidmatenboek., 1599 - 1658.; 9A
      - dopen, 1599 - 1658 (blz. 30-110).
      - trouwen, 1599-1658 (blz. 1-18).
      - lidmaten, 1600-1658 (blz. 20-28).
      - kerkenraadshandelingen, 1599-1658 (blz. 111-116).
    - Doop- en trouwboeken., 1659 - 1824.; 1-2
      - 1659 - 1771, 1
        - dopen, 1659 maart 23 - 1771 juni 4. - trouwen, 1660 september - 1770 augustus 26. - lidmaten, 1660 - 1767 april. - kerkenraadshandelingen, 1660 april - 1770 april.
      - 1771 - 1824, 2
        - dopen, 1771 juni 16 - 1824 augustus 8.
        - trouwen, 1772 januari 3 - 1824 maart 21.
    - Register vermeldende de namen van de eigenaars der graven en die der begravenen in de Nieuwe- en vervolgens in de Oude Kerk., 1654 - 1773.; 3
      De graven in de Nieuwe Kerk zijn genummerd 1 - 117.
    - Register van ontvangst van het verschuldigde kerkenrecht voor het begraven in de Nieuwe- en de Oude Kerk en op het kerkhof., 1721 - 1795.; 4-5
      Hierbij wordt tevens aangetekend het verschuldigde voor de impost op het begraven.
      - 1721 - 1743 mei 25; 1763 juni 16 - 1772, 4
      - 1774 - 1795 juni 16., 5
        Aan de keerzijde ontvangsten voor de impost op het trouwen, 1774 februari - 1795 mei.
    - Register vermeldende de namen der begravenen., 1796 - 1811.; 6
      gehouden door de doodgraver.
    - Lijsten van in de kerk en op het kerkhof begravenen., 1731 - 1737.; 6A
      Voorin een tweetal stukken, bevattende notities voornamelijk betreffende het trouwen, 1731, 1732.
  - GERECHT, b.
    - Trouwboek., 1796 - 1811.; 7
    - Huwelijksaangiften., 1803, 1806 - 1808.; 7A
  - GEQUALIFICEERDEN, c.
    - Lijst van aangegeven lijken, opgemaakt door de doodgraver. Met bijlagen., 1807.; 8